臺灣高等法院民事判決　　　　　　　　 95年度上易字第219號
上　訴　人　乙○○
被 上 訴人　丙○○
　　　　　　戊○○
　　　　　　丁○○
　　　　　　台新國際商業銀行股份有限公司
法定代理人　甲○○
訴訟代理人　己○○
上列當事人間請求損害賠償事件，上訴人對於中華民國95年1月1
3 日臺灣板橋地方法院94年度訴字第1291號第一審判決提起上訴
，本院於96年11月6日言詞辯論終結，判決如下：
    主  文
上訴駁回。
第二審訴訟費用由上訴人負擔。
    事實及理由
一、被上訴人戊○○、丁○○經合法通知，未於言詞辯論期日到
    場，核無民事訴訟法第386 條各款所列情形，爰依上訴人聲
    請，由其一造辯論而為判決。
二、上訴人主張：(一)上訴人於民國（下同）93年3月17日委由其
    妹即訴外人李玲玲前往被上訴人台新國際商業銀行股份有限
    公司（下稱台新銀行）永和分行定存3筆款項，存款金額依
    序為新台幣（下同）8萬元、16萬4千元、16萬4千元，其中
    第2筆編號0000000000000號，金額16萬4千元之定存存款，
    係以現金存入，前開3筆存款均經訴外人李玲玲當場閱覽綜
    合存款簿上定期儲蓄存款明細表上登載之存款金額無誤，當
    日李玲玲返家後，並經上訴人核閱存款金額無訛後，予以收
    存。詎上訴人於94年4月29日上午前往台新銀行永和分行領
    取晶片金融卡，並一併攜帶綜合存款簿，欲刷簿以查悉存款
    利息撥付情形時，該行行員邱博生竟告知上訴人93年3月17
    日第2筆16萬4千元，於電腦紀錄上係歸零，即無該筆存款之
    存在。經上訴人要求邱博生以電話連繫當時承辦之主管即被
    上訴人丙○○，及承辦人即被上訴人丁○○後，其2人均答
    稱已於93年3月17日通知上訴人歸零之情事，然上訴人並未
    接獲任何電話告知此情；而綜合存款簿上定期存款明細表之
    登載即為定期存款存在之表徵，上訴人如無該筆定期存款，
    斷無列印出該筆164,000元存款之可能，又被上訴人戊○○
    當時係坐在丁○○旁之行員，亦曾處理該存款事件，則被上
    訴人丁○○、丙○○、戊○○（下稱被上訴人丁○○等3人
    ）於未知會上訴人情形下，片面將上訴人前開第2筆定期存
    款16萬4千元，自電腦記錄歸零，致上訴人該筆定期存款憑
    空滅失，則被上訴人丁○○等3人就上訴人所受損害，應負
    連帶損害賠償責任。又被上訴人台新銀行係被上訴人丁○○
    等3人之僱用人，對其等3人之侵權行為亦應負連帶賠償之責
    ，依民法第184條第1項、第188條第1項、消費者保護法第7
    條、及消費寄託契約返還請求權之法律關係，被上訴人丁○
    ○等3人、台新銀行應連帶給付上訴人16萬4千元及利息4,75
    6元，並均自上訴人94年6月17日更正起訴聲明狀繕本送達翌
    日起，至清償日止，按年息5%計算利息之判決。(二)再上訴人
    因被上訴人前開侵權行為，權益受損，被上訴人台新銀行身
    為企業經營者，卻以敷衍塞責之態度，處理此案等情，依消
    費者保護法第51條之規定，應給付上訴人損害額3倍之懲罰
    性賠償金即506,268元，爰併求為命被上訴人台新銀行應給
    付上訴人506,268元，及自上訴人94年6月17日更正訴之聲明
    狀繕本送達翌日起，至清償日止，按年息5%計算利息之判決
    。(三)原審為上訴人敗訴之判決。上訴人聲明不服。並於本院
    上訴聲明：(1)原判決廢棄。(2)被上訴人丙○○、戊○○、丁
    ○○、台新銀行應連帶給付上訴人16萬4千元及利息4,756元
    ，及上開請求金額均自第一審更正訴之聲明狀繕本送達翌日
    起，至清償日止，按年息5%計算之利息。(3)被上訴人台新銀
    行應給付上訴人506,268元及自第一審更正訴之聲明狀繕本
    送達翌日起，至清償日止，按年息5%計算之利息。
三、被上訴人台新銀行、丙○○則以：(一)上訴人並未於93年3月
    17日同時交付金額2筆同為164,000元之款項予被上訴人台新
    銀行辦理定期存款：被上訴人台新銀行永和分行經辦櫃員即
    被上訴人丁○○，於93年3月17日12時14分辦理上訴人【現
    金存款】8萬元至上訴人00000000000000號活期存款帳戶，
    旋於12時19分辦理【轉帳支取】轉存綜合存款之定期存款8
    萬元，此筆定期存款之存款期限為12個月，年利率1.45﹪，
    編號為：00000000000000（下稱5736號定期存款），隨即進
    行登錄定期存款之明細（00000000000000/80,000）於上訴
    人綜合存款存摺。被上訴人丁○○接著於12時30分，再辦理
    【轉帳支取】綜合存款之轉存定期存款交易，此筆定期存款
    為期限24個月，金額164,000元，編號為：00000000000000
    （下稱9242號定期存款），此筆年利率應為1.5%，代號33，
    惟被上訴人丁○○此時誤登為年利率：1.45%，代號30，交
    易完成後，被上訴人丁○○隨即補登定期存款之明細於上訴
    人綜合存款存摺（00000000000000/164,000），上訴人之代
    理人取回全部存摺離去。同日下午2時8分該分行之櫃檯主管
    即被上訴人丙○○覆核時，發現丁○○幫客戶存錯產品，亦
    即年利率應係1.5%，卻誤登為1.45 %，即通知被上訴人丁○
    ○更正該筆資料，被上訴人丁○○於是依指示辦理【轉出更
    正】將交易沖正，隨即於下午2時12分重新辦理【轉帳支取
    】該筆綜合存款之定期存款交易，故於資訊系統內新產生一
    筆綜合存款之定期存款之帳號：00000000000000號（下稱57
    58號定期存款）。但因上訴人之代理人已於12時30分許離開
    該分行，因此未及將上開新帳號補登於上訴人之綜合存款存
    摺。嗣於94年1月7日下午2時32分經由永和分行行員邱博生
    之電腦列載補登，整個交易過程均經被上訴人台新銀行之資
    訊系統完整紀錄，因此上訴人並未於人93年3月17日以現金
    交易16萬4千元之款項予5758號定期存款，至為明顯。(二)被
    上訴人台新銀行資訊系統之紀錄，係屬「商業帳簿」，並經
    伊訴訟代理人證明其與留存電腦中之資料相符，證據力自無
    庸懷疑，且上訴人對被上訴人台新銀行永和分行93年3月17
    日之傳票形式上之真正亦不爭執，且被上訴人台新銀行於93
    年2月16日新資訊系統建置完成上線後，即已停止辦理以現
    金存入綜合存款之定期存款，綜合存摺之定期存款均須先行
    存入活期存款帳戶（留下紀錄），始得轉帳支出辦理定期存
    款，否則作業系統會拒絕登錄受理該筆交易。被上訴人台新
    銀行為節省成本，雖未將全部存摺收回重新印製，但已於93
    年1月2日公告存款業務總約定書修改內容，其中新台幣／外
    匯綜合存款特別約定事項，業將「或逕以現金（外幣）或其
    他方式存入」修正為「或以自動化設備轉帳存入」。是被上
    訴人台新銀行於93年2月16日電腦新系統上線後，已無存戶
    逕以現金存入辦理定期存款之事實，上訴人所述顯屬無稽。
    再被上訴人台新銀行耗費數億元建置電腦新系統，其目的即
    在減少人為疏失，保障交易安全。(三)消費者保護法之立法目
    的，必須企業經營者所提供之服務有「安全」之危險，而造
    成消費者之損害，方有適用消費者保護法第7條之餘地。本
    件之爭點係上訴人93年3月17日究竟有無交付現金16萬4千元
    予被上訴人台新銀行所屬之永和分行辦理綜合存摺之定期存
    款，並非被上訴人提供之服務本質上有安全性之危險，自無
    消費者保護法之適用。(四)消費寄託之法律關係係存在上訴人
    與被上訴人台新公司之間，而與被上訴人之員工即被上訴人
    丁○○等3人無涉，上訴人主張被上訴人丁○○等3人須就返
    還寄託物負連帶責任，適用法規顯有不當等語，資為抗辯。
    (五)並於本院答辯聲明：上訴駁回。
四、被上訴人戊○○未於言詞辯論期日到庭，惟據其以前到庭所
    為之聲明及陳述同被上訴人台新銀行所述，而被上訴人丁○
    ○未於言詞辯論期日到庭，亦未提出書狀作何聲明及陳述。
五、上訴人主張其於93年3 月17日，委由其妹李玲玲前往台新銀
    行永和分行為其辦理3 筆定期存款，惟其中以現金存入、金
    額164,000 元之定期存款（下稱系爭存款），被上訴人丙○
    ○、戊○○、丁○○在未告知上訴人之情形下，以不正資料
    輸入電腦，將該筆存款資料自電腦中刪除，致上訴人受有損
    害，被上訴人丁○○等3 人均應負侵權責任，被上訴人台新
    銀行亦應負僱用人連帶賠償責任等情，並提出定期儲蓄存款
    明細表影本1 紙為證（附於原審卷第20頁）。觀諸該紙定期
    儲蓄存款明細表之內容，93年3 月17日共有3 筆定期存款之
    交易紀錄，依次為「序號00000000000000、年利率1.45、金
    額8 萬元」（下稱第1筆明細）、「序號00000000000000 、
    年利率1.45、金額164,000元」（下稱第2筆明細）、「序號
    00000000000000、年利率1.5、金額164,000元」（下稱第3
    筆明細），被上訴人對於上訴人於該日確曾辦理第1 筆明細
    所示之8 萬元定期儲蓄存款（下稱第1 筆存款）及曾以164,
    000 元轉存綜合存款之定期存款（下稱第2 筆存款）等事實
    均不爭執，此部分自堪認為真正；惟被上訴人均否認上訴人
    曾以現金存入164,000 元，並辯稱：因當時承辦人員即被上
    訴人丁○○不慎將上訴人第2 筆轉存綜合存款之定期存款資
    料誤登為如第2筆明細之內容（編號00000000000000 號，即
    年利率應為1.5% ，代號：33，誤登為年利率1.45%，代號：
    30），事後經主管被上訴人丙○○審核時發現，通知被上訴
    人丁○○重新更正該筆交易，因此才會於被上訴人台新銀行
    之資訊系統又產生一筆新綜合存款之定期存款之帳號亦即第
    3筆明細之帳號（編號00000000000000 號）等語。是本案之
    爭點為：上訴人於93年3月17日有無交付現金164,000元以辦
    理綜合存摺之定期存款，即上訴人於該日究係辦理1筆或2筆
    164,000元之定期存款？查：
  (一)被上訴人丁○○於93年3 月17日為上訴人、上訴人之妹李淑
    湄辦理存款、提款等相關業務之詳細經過，業經其提出與其
    所述相符之資訊系統留存紀錄節本影本為證（見原審卷第62
    頁至第74頁、本院1 卷第64、65頁），且有台新銀行94年11
    月1日台新作集字第9413354號函暨所附上訴人、李淑湄、李
    玲玲之94年3 月17日歷史交易明細及相關傳票影本附卷可稽
    （見原審卷第173頁第188頁）。從上開資訊系統留存紀錄、
    歷史交易明細與傳票影本之內容以觀，上訴人於93年3 月17
    日中午12時14分，係先以現金8萬元存入其帳號00000000000
    000號綜合存款帳戶之活期存款帳戶內（交易說明：現金存
    款），12時19分再將8 萬元自上開活期存款帳戶轉存綜合存
    款之定期儲蓄存款（交易說明：轉帳支取，存款期限為12個
    月，年利率1.45﹪，編號為：00000000000000（即5736號定
    期存款，第1筆明細），隨即進行登錄定期存款之明細（000
    00000000000/80,000）於上訴人綜合存款存摺（見原審卷20
    、99、63－65、167、176、183－185頁，本院1卷64、174、
    178、179頁）；被上訴人丁○○接著於12時30分，再辦理【
    轉帳支取】綜合存款之轉存定期存款交易，定期存款期限為
    24個月，金額164,000元，編號為：00000000000000（即92
    42號定期存款，第2筆明細），年利率登為1.45%，代號：30
    ，亦即係將164,000元自上開活期儲蓄存款帳戶轉存綜合存
    款之定期存款（見原審卷20、99、68、69、167、176、186
    －188頁，本院1卷64、175－177頁）；另再由之交易紀錄節
    本序號8、9、10之交易說明及轉帳帳號欄位所示（見本院1
    卷64頁），編號9242、5758兩個綜合存摺之定期存款帳號，
    皆係經由上訴人00000000000000活期存款帳戶轉帳支出辦理
    定期存款，並無上訴人主張以164,000元現金直接辦理綜合
    存摺之定期存款紀錄。
  (二)再依資訊系統留存紀錄與歷史交易明細所示（見原審卷70－
    72、99、167、176、64頁），同日下午2 時許，被上訴人台
    新銀行確有執行更正上開164,000 元存款內容之交易紀錄，
    並因更正手續而產生一筆綜合存款之定期儲蓄存款之新帳號
    00000000000000號（即5758號第3筆明細），即將第2筆明細
    之9242號定期存款辦理【轉出更正】將交易沖正，12時12分
    重新辦理【轉帳支取】該筆綜合存款之定期存款交易，故於
    資訊系統內新產生了一筆5758號第3 筆明細之綜合存款之定
    期存款。又依被上訴人台新銀行之傳票所示，即金額164,00
    0元傳票背面之認證欄上，有被上訴人丁○○於93年3月17日
    12時30分辦理編號9242定期存款（第2 筆明細）作業之記載
    （見本院1卷176頁）；另復有被上訴人丁○○於同日14時08
    分經被上訴人丙○○核可，將編號9242定期存款164,000 元
    轉回上訴人活期存款00000000000000帳戶之記載（見本院1
    卷177 頁）；傳票之備註欄上另記載同日14時14分，被上訴
    人丁○○再從上訴人活期存款00000000000000帳號，將164,
    000元辦理編號00000000000000號（即第3筆明細之5758號）
    定期存款（見本院1卷175頁），而上訴人對上開傳票形式上
    之爭執，亦不爭執（見本院1卷151頁反面），是整個更正之
    流程已於傳票上記載完全，足見被上訴人辯稱因被上訴人丁
    ○○誤登上訴人第2筆存款之資料，嗣後進行更正，方產生
    金額同為164,000元之兩筆存款帳號資料等語，並非子虛。
  (三)再由上訴人所提出定期儲蓄存款之存摺明細表以觀（見原審
    卷20頁），第1筆明細（編號5735）、第2筆明細（編號9242
    ）之年利率均登載為1.45，第3筆明細之年利率登載為1.5，
    第1筆及第2筆明細之主管蓋章欄均有被上訴人丙○○之印章
    ，第3筆明細之主管蓋章欄則空白，如第3筆明細與第1、2筆
    明細同時記載，何以第3筆明細未經主管蓋章？又第1筆明細
    即5735編號8萬元之定期存款，存款期限為12個月之綜存本
    ，即存本取息之儲蓄存款（如後述），而第2筆明細9242編
    號164,000元之存款為綜定存，即一般之存款，且存款期限
    為24個月，係屬不同之定期存款，則其利率自屬不同，惟依
    第1、2筆明細所示，其利率均記載1.45%，顯屬記載錯誤，
    故被上訴人辯稱：被上訴人丁○○因誤植上訴人第2筆存款
    之利率為1.45%，事後將之更正為年利率1.5%，因而產生同
    金額惟利率不同之另一筆交易列印資料（亦即第3筆明細）
    ，惟因當時上訴人委託之人已離開銀行，因此第3筆明細資
    料未及於93年3月17日列印在上訴人之存摺上，而係嗣後上
    訴人臨櫃辦理另一筆存款時，方同時印出等節，應堪採信。
  (四)上訴人雖主張：前開資訊系統留存紀錄、歷史交易明細均為
    被上訴人台新銀行片面節錄之影本資料，且被上訴人台新銀
    行得擅自更改其內容，不具真實性等語，惟該等資訊系統留
    存紀錄、歷史交易明細經核咸屬被上訴人台新銀行資訊系統
    中儲存之資料，依民事訴訟法第363條第2項之規定，本得僅
    提出呈現其內容之書面，而前揭資訊系統留存紀錄節本與歷
    史交易明細，其呈現格式均與一般習見之電腦交易資料形式
    相符，並依時序將各交易執行動作羅縷記存，前後一致，復
    經證人即被上訴人之訴訟代理人己○○當庭以證人身分具結
    證明其真正，足認該等資料應可信憑，上訴人空言否認其真
    實性，殊無足取。
  (五)上訴人又主張：系爭存款係以現金存入，因此在上訴人之活
    期儲蓄存款帳戶之存摺明細上不會有系爭存款164,000元轉
    存之紀錄云云，並提出被上訴人台新銀行存摺影本2紙為證
    。觀以上訴人提出之存摺影本（見原審卷13、149頁），其
    上之「存戶須知」第2條固登載「綜合存款：(三)存戶之定存
    除依約定方式由活存轉存外，應由存戶簽發取款憑條轉存，
    或逕以現金或其他方式存入……」，惟查，被上訴人台新銀
    行於93年2 月16日新資訊系統建置完成上線後，即已停止辦
    理以現金存入綜合存款之定期存款，而須將款項先存入活期
    存款帳戶，再轉入綜合存款之定期存款，而電腦新系統上線
    乙事，業經被上訴人台新銀行公告於分行現場及網站，媒體
    亦有大幅報導等節，業據被上訴人台新銀行提出與其所述相
    合之分行作業部FNS上線COB應變計畫、公告存款業務總約定
    書修改內容、台新銀行公告、台新銀行電子報93年3月、4月
    版列印資料、商情資訊列印資料為憑（見原審卷125、199至
    239頁），復參以上訴人於93年3月17日第1筆即現金8萬元之
    存款係以先存入綜合存款之活期存款再轉存定期存款之方式
    為之，另同日上訴人之代理人李玲玲代辦之李淑媚編號5747
    ，105,000元，3年期之定期存款亦以相同之方式為之，有資
    訊系統留存紀錄節本影本、歷史交易明細、傳票等在卷可憑
    （見原審卷62、66、175、178、179、182、250頁），則被
    上訴人台新銀行於93年2月16日新資訊系統建置完成上線後
    ，即已停止辦理以現金存入綜合存款之定期存款，應堪信為
    真實。至上訴人是否確實知悉被上訴人台新銀行前開公告之
    事實，及其存摺有無更新，與被上訴人台新銀行之存款作業
    方式是否變更，要屬二事，上訴人上開所辯，自不足採。
  (六)上訴人又主張：被上訴人台新銀行自承更正時漏一個步驟，
    足證係台新銀行員工侵入電腦系統竄改資料，使上訴人之存
    款於電腦紀錄中憑空消失，再予侵吞云云。查被上訴人台新
    銀行固不否認於更正時漏一個步驟，惟台新銀行於交易當日
    發現定存條件有誤時，於舊系統直接執行沖正交易即可（電
    腦會自動註記原帳號消除），於新系統則須執行結清交易（
    只執行沖正，只是將帳務歸0，已產生的帳號仍存在），故
    應先執行結清交易，使電腦原產生之帳號謹記消除，再重新
    輸入正確之資料，即「結清」與「沖正」均係被上訴人台新
    銀行行員將記錄輸入電腦時的一個動作（即輸入不同之代碼
    ），而被上訴人台新銀行於93年2月16日完成新系統之上線
    ，而本件又由新到任5天之被上訴人丁○○作業，致少按作
    業代碼3045，不能因此即認係被上訴人台新銀行員工侵入電
    腦系統竄改資料，上訴人空言所辯，即無足採。
  (七)上訴人又主張：編號5736（第1筆明細）8萬元之定期存款因
    係先存入活期儲蓄存款，再辦理定期存款，故顯示為【綜存
    本】，而編號9242（第2筆明細）164,000元之存款係直接用
    『現金』辦理定期存款，故顯示為【綜定存】，足見兩者不
    同云云。查，依被上訴人台新銀行之資訊系統留存紀錄節本
    所示，編號5736（第1筆明細）8萬元之定期存款，顯示為【
    綜存本】，而編號9242（第2筆明細）164,000元之存款顯示
    為【綜定存】（見原審卷65、69頁），惟本院依上訴人之聲
    請向中華民國銀行商業同業公會全國聯合會（下稱銀行公會
    ）函查【綜定存】、【綜存本】意義為何？兩者有何不同？
    經銀行公會答覆「銀行之主管機關並未針對「綜合存款」訂
    定統一定義及作業規範，且各銀行設計之存款產品、資訊規
    劃並不完全相同，實務上，各銀行係依據內部作業規範為作
    業準則，爰本案相關函詢事項，建請貴院逕洽被上訴人台新
    國際商業銀行查詢」，有該會96年6月28日、8月6日全一字
    第1117、2122號函在卷可按（見本院1卷199頁、2卷8頁），
    顯見【綜定存】、【綜存本】係被上訴人台新銀行辦理作業
    時使用之名詞。又被上訴人台新銀行所謂【綜定存】係指綜
    合存款【一般定期存款】，其定義為：凡一次存入款項，約
    定日期一次提取者，且存期至少一個月之定期存款；【綜存
    本】係指綜合存款之【存本取息儲蓄存款】，其定義為：由
    存戶約定年限及數額，將本金一次存入，按月支付、利息期
    滿取回本金者為存本取息儲蓄存款，兩者之差異為利率之高
    低及支付利息之方式，與存款存入之方式無關，業經被上訴
    人台新銀行於96年7月24日以台新總分行營運字第096000021
    99號函覆本院在按（見本院1卷207、193頁），而上訴人對
    其上開主張又無法舉證以實其說，空言主張，自不足採信。
  (八)證人李玲玲固到庭證稱：伊當天到台新銀行永和分行辦理很
    多事情，．．，這3筆存款是上訴人委託伊辦理的，．．．
    。第1筆8萬元是要辦定存，這部分上訴人直接拿現金給伊，
    8萬元是存入上訴人之活儲簿，再轉定存，．．。第2筆是16
    4,000元，．．．，這一筆上訴人也是將現金交給伊，上訴
    人是以不同之信封拿給伊，．．．，被上訴人丁○○跟伊說
    可以直接以現金存入，因此就以現金存入，伊有對丁○○說
    伊要整存整付。第3筆是將原來到期之定存重新辦理定存，
    因此是從活儲直接轉定存，．．。當天3筆存款都有辦完，
    存摺也有刷清，一共列印出3筆資料，5736、9242、5758三
    筆都是當天列印出來的，第3筆沒有主管蓋章，伊當時有質
    問丁○○，但她表示因為第3筆是活儲直接轉定儲，所以不
    需要蓋章，．．．。因為當時第2筆是整存整付，第3筆是按
    月付利息，因此利率有差別伊亦未覺奇怪。事後伊並未接獲
    台新銀行永和分行電話通知定期儲蓄存款要更正之來電，是
    後來原告去領晶片卡時，才告知伊定期存款164,000元（編
    號00000000000000號）之交易被歸零之事實等語（見原審卷
    121至123頁），惟證人李玲玲乃上訴人之妹，其證詞本難期
    客觀公允，其所述又與上述證據不符，其證詞是否客觀可信
    ，顯有可疑。復衡諸一般存戶辦理存款，自會關注利率之高
    低，依李玲玲之證述內容，倘其確曾代上訴人辦理2筆同為
    164,000元，均2年期之定期存款，年利率一為1.45 %，一為
    1.5%，其何以未將2筆均以較高之利率存入，且未對此加以
    質疑，亦與常情有悖。由上以觀，證人李玲玲前開所言應屬
    事後迴護上訴人之詞，自難執為上訴人有利之認定。
  (九)綜上所述，上訴人主張其曾於前揭時地委由李玲玲以現金存
    入系爭存款云云，尚難採信。被上訴人辯稱上訴人並未以現
    金存入系爭存款，係因被上訴人丁○○誤登上訴人第2筆存
    款之內容，事後發現加以更正，致同一筆存款產生2筆明細
    等情，則屬有據。從而，上訴人依民法第184條第1項、第18
    8 條第1項、消費者保護法第7條、及消費寄託契約返還請求
    權之法律關係，請求被上訴人丙○○、戊○○、丁○○、台
    新銀行應連帶給付上訴人16萬4千元及利息4,756元，及上開
    請求金額均自第一審更正訴之聲明狀繕本送達翌日起，至清
    償日止，按年息5%計算之利息；依消費者保護法第51條規定
    ，請求被上訴人台新銀行應給付上訴人506,268元及自第一
    審更正訴之聲明狀繕本送達翌日起，至清償日止，按年息5%
    計算之利息，均為無理由，不應准許。其假執行之聲請亦失
    所附麗，應併予駁回。原審為上訴人敗訴之判決，及駁回其
    假執行之聲請，並無不合。上訴意旨指摘原判決不當，求予
    廢棄改判，為無理由，應予駁回。
六、因本案事證已臻明確，兩造其餘主張、陳述及所提之證據暨
    攻擊防禦方法，經本院審酌後，認與本案判斷結果無影響，
    均毋庸再予一一審酌。
七、據上論結，本件上訴為無理由，依民事訴訟法第449條第1項
    、第78條、第463條、第385條第1項，判決如主文。
中　　華　　民　　國　　96　　年　　11　　月　　20　　日
　　　　　  　　　　民事第五庭
                      　審判長法　官  魏麗娟
　　　　　　　  　　　        法　官  陳博享
　　　　　　　　  　　        法　官  蔡芳齡
正本係照原本作成。
不得上訴。
中　　華　　民　　國　　96　　年　　11　　月　　30　　日
            　　　　　　　　　書記官  蔡錦輝
